臺灣臺北地方法院小額民事判決
                                   111年度北小字第2372號
原      告  楊政緯  
被      告  干欣禾  
兼
訴訟代理人  蘇子怡  
上列當事人間請求侵權行為損害賠償事件，於中華民國111年7月
25日言詞辯論終結，本院判決如下：
    主  文
原告之訴及假執行之聲請均駁回。
訴訟費用新臺幣壹仟元由原告負擔。
    事實及理由
一、原告主張：原告與被告蘇子怡因房屋租賃及投資糾紛而有多
    起民刑事訴訟，原告於民國109年7月27日晚間瀏覽網頁時，
    發現被告干欣禾於109年2月7日晚間8時36分以其臉書帳號「
    Audrey Kang」在被告蘇子怡開設管理之「光復店Beauty sa
    lon」臉書粉絲專頁（下稱系爭粉絲專頁）留言板上張貼「
    大快人心!臭王八」謾罵原告之貼文（下稱系爭貼文）。系
    爭貼文須經蘇子怡同意發佈才能顯示，蘇子怡並在系爭貼文
    處按讚。因蘇子怡於107年6月17日至同年10月8日間就兩造
    間糾紛已於網路上發表多篇言論，足以澄清相關事實，其於
    109年2月7日在系爭粉絲專頁張貼兩造間他案之判決主文，
    自無再許可干欣禾發表系爭貼文公然侮辱原告之必要。被告
    二人故意以系爭貼文之言語公然惡意謾罵原告，足以貶低原
    告名譽、尊嚴及社會評價，侵害原告名譽甚鉅。爰依民法第
    184條第1項前段、第195條第1項前段、第185條規定，請求
    被告賠償原告精神慰撫金新臺幣（下同）10萬元。並為：㈠
    先位聲明：被告應連帶給付原告10萬元，及自起訴狀繕本送
    達翌日起至清償日止，按年息5％計算之利息。㈡備位聲明：1
    .被告干欣禾應給付原告5萬元，及自起訴狀繕本送達翌日起
    至清償日止，按年息5％計算之利息；2.被告蘇子怡應給付原
    告5萬元，及自起訴狀繕本送達翌日起至清償日止，按年息5
    ％計算之利息。㈢原告願供擔保，請准宣告假執行。
二、被告方面
（一）原告於107年6月20日在系爭粉絲專頁張貼文章，指摘被告
      蘇子怡使用「懶人美容」名義對外收儲值金賒帳金額達7
      萬元及欺騙美容師、第二輪股東等不實內容，貶損蘇子怡
      之人格及名譽，經臺灣臺北地方檢察署檢察官提起公訴，
      並經本院刑事庭以108年度易字第1029號刑事案件判處原
      告犯散布文字誹謗罪，處拘役15日，得易科罰金，嗣經臺
      灣高等法院刑事庭駁回上訴確定（下稱系爭刑事判決）。
      蘇子怡認為系爭刑事判決判處原告涉犯誹謗罪係屬公道，
      將該判決翻攝張貼於系爭粉絲專頁，並加註「楊政緯毀謗
      我胡說八道，終於被拘役15日，雖然15天而已，至少還我
      一個公道了!」等文字，該言論為真實，無任何不法，原
      告不得請求蘇子怡負侵權行為損害賠償責任。
（二）被告干欣禾發表「大快人心!臭王八」之留言，衡其用語
      僅係觀看被告蘇子怡前開文章及所附一審判決內容後所為
      之意見表達，並未逸脫該文章及判決內容所為評論，縱然
      語意或有戲謔、嘲諷之意，亦不失為適當評論，並無侵害
      原告名譽。且蘇子怡張貼該文章並未侵害原告名譽，本件
      不因蘇子怡之行為致生一定損害之危險，蘇子怡並不負有
      防範危險發生之作為義務，是縱蘇子怡為系爭粉絲專頁之
      管理人，對於干欣禾所為系爭貼文未進行刪除，亦難認有
      何不作為而侵害原告名譽之情。
（三）原告前以被告蘇子怡張貼系爭刑事判決之文章、被告干欣
      禾於該文章下張貼系爭貼文一事，向臺灣臺北地方檢察署
      對被告二人提起妨害名譽告訴，經檢察官以被告二人主觀
      上有相當理由得確信指摘之事為真實，且屬對於可受公評
      事所為之主觀意見表達及評論，而以110年度偵續字第109
       、327號為不起訴處分，原告不服提起再議，亦經臺灣高
      等檢察署以111年度上聲議字2498號處分書駁回再議確定
      ，足證被告蘇子怡、干欣禾並無不法侵害原告名譽權。
（四）並聲明：原告之訴及假執行之聲請均駁回；如受不利判決
      ，願供擔保請准宣告免為假執行。
三、原告主張被告蘇子怡於109年2月7日在系爭粉絲專頁張貼「
    楊政緯毀謗我胡說八道，終於被拘役15日，雖然15天而已，
    至少還我一個公道了!」文字，且將本院刑事庭108年度易字
    第1029號刑事判決翻攝後張貼於前開文字下，被告干欣禾於
    同日以臉書帳號「Audrey Kang」在上開貼文之留言板，張
    貼「大快人心!臭王八」文字等情，業據原告提出系爭粉絲
    專頁截圖為證（見本院卷第17至20頁），並為被告所不爭執
    ，此部分事實堪信為真實。
四、本院得心證之理由
（一）按因故意或過失，不法侵害他人之權利者，負損害賠償責
      任；數人共同不法侵害他人之權利者，連帶負損害賠償責
      任；不法侵害他人之身體、健康、名譽、自由、信用、隱
      私、貞操，或不法侵害其他人格法益而情節重大者，被害
      人雖非財產上之損害，亦得請求賠償相當之金額，其名譽
      被侵害者，並得請求回復名譽之適當處分，民法第184條
      第1項前段、第185條第1項前段、第195條第1項固有明文
      。又民法上名譽權之侵害，雖與刑法之誹謗罪不盡相同，
      惟刑法第310條第3項「真實不罰」、第311條「合理評論
      」之規定，乃係為調和個人名譽與言論自由發生衝突而設
      ，為維護法律秩序之整體性，俾使各種法規範在適法或違
      法之價值判斷上趨於一致，是上開規定於民事事件即非不
      得採為審酌之標準。而依刑法第310條第3項規定「對於所
      誹謗之事，能證明其為真實者，不罰。但涉於私德而與公
      共利益無關者，不在此限」；同法第311條第1、3款規定
      以善意發表言論，因自衛、自辯或保護合法之利益者；或
      對於可受公評之事，而為適當之評論者，均在不罰之列。
      故行為人之言論雖損及他人名譽，惟其言論係屬真實者，
      倘未涉及私德而與公共利益無關者，或以善意發表言論，
      係因自衛、自辯者；就可受公評之事為適當之評論者，不
      問事之真偽，均難謂係不法侵害他人之名譽權，自不負侵
      權行為損害賠償責任。另涉及侵害他人名譽之言論，包括
      事實陳述與意見表達，前者有真實與否之問題，具可證明
      性，行為人應先為合理查證，且應以善良管理人之注意義
      務為具體標準，並依事件之特性分別加以考量，因行為人
      之職業、危害之嚴重性、被害法益之輕重、防範避免危害
      之代價、與公共利益之關係、資料來源之可信度、查證之
      難易等，而有所不同；後者乃行為人表示自己之見解或立
      場，屬主觀價值判斷之範疇，無真實與否可言，行為人對
      於可受公評之事，如未使用偏激不堪之言詞而為意見表達
      ，可認係善意發表適當評論者，即不具違法性（最高法院
      99年度台上字第792號判決意旨參照）。
（二）經查，被告蘇子怡在系爭粉絲專頁張貼「楊政緯誹謗我胡
      說八道，終於被拘役15天，雖然15天而已，至少還我一個
      公道了！」等文字，並將本院108年度易字第1029號刑事
      判決書照片附在上開文字下方，被告干欣禾於下方留言「
      大快人心!臭王八」等文字，業如前述。則干欣禾前開留
      言，既在蘇子怡所張貼之系爭刑事判決書貼文處，被告抗
      辯其係就系爭刑事判決內容所為之意見表達，即非無據，
      自難認此等留言係干欣禾對原告未指定具體事實之抽象謾
      罵。衡以原告與蘇子怡前有多起訴訟案件，且系爭刑事判
      決內容認定原告有犯散布文字誹謗罪，被告為系爭貼文，
      應係對於可受公評事項所為之主觀意見表達及評論，並非
      未指定具體事實之抽象謾罵，縱其內容令原告不快，然尚
      未使用偏激不堪之言詞，亦非出於明知不實而故意捏造，
      難認有不法侵害原告名譽權之情形。是原告請求被告二人
      負侵權行為損害賠償責任，尚非有據，不能准許。
五、從而，原告依民法第184條第1項前段、第195條第1項前段、
    第185條規定，為上述先位、備位聲明之請求，均為無理由
    ，應予駁回。又原告之訴既經駁回，其假執行之聲請失所附
    麗，應併予駁回。
六、本件事證已臻明確，兩造其餘攻擊防禦方法，於本判決結果
    不生影響，爰不一一論述，併此敘明。
七、訴訟費用負擔之依據：民事訴訟法第78條。本件訴訟費用額
    ，依後附計算書確定如主文所示金額。
中　　華　　民　　國　　111 　年　　8 　　月　　23　　日
                              臺北簡易庭
                                  法  官  郭麗萍
以上正本證明與原本無異。
如不服本判決，須以違背法令為理由，於判決送達後20日內向本
庭（臺北市○○區○○○路0 段000 巷0 號）提出上訴狀。（須
按他造當事人之人數附繕本）。如委任律師提起上訴者，應一併
繳納上訴審裁判費。
中　　華　　民　　國　　111 　年　　8 　　月　　23　　日
                                  書記官  陳怡如
計    算    書
項    目                    金  額（新臺幣）      備  註
第一審裁判費               1,000元
合        計               1,000元

附錄：
一、民事訴訟法第436條之24第2項：
    對於小額程序之第一審裁判上訴或抗告，非以其違背法令為
    理由，不得為之。
二、民事訴訟法第436條之25：
    上訴狀內應記載上訴理由，表明下列各款事項：
    (一)原判決所違背之法令及其具體內容。
    (二)依訴訟資料可認為原判決有違背法令之具體事實。